臺灣臺南地方法院民事判決　　　　　　　　　　　　　　九十一年度親字第七四號
　　原　　　告　　甲○○
　　被　　　告　　乙○○
　　兼法定代理人　丙○○
　　　　　　　　　　　　　居台.
右當事人間請求否認子女事件，本院判決如左：
    主　　文
確認被告乙○○（民國○○○年○月○○○日生，身分證統一編號：Ｚ000000
000號）非被告丙○○自原告受胎所生之子。
訴訟費用由被告負擔。
    事實及理由
一、原告主張：原告與被告丙○○於民國九十一年一月一日結婚，嗣被告丙○○於同
    年二月二十二日產下一子乙○○，登記原告為生父，嗣原告於同年八月十三日委
    託財團法人天主教聖馬爾定醫院就原告與被告乙○○間是否有親子血緣關係進行
    鑑定，鑑定結果卻為原告與被告乙○○間不存在血緣關係。查被告乙○○係原告
    與被告丙○○在婚姻關係存續中所生之子，因此戶政機關在戶籍登記欄註記被告
    乙○○為原告之子，惟該註記與事實不符，原告自有即受確認判決之法律上利益
    ，為使親子關係早日確定，爰提起本件訴訟等語。並聲明：如主文所示。
二、被告則陳稱：對於原告之請求無意見等語。並聲明：同意原告之請求。
三、得心證之理由：
  （一）按確認法律關係成立或不成立之訴，非原告有即受確認判決之法律上利益，
        不得提起之，民事訴訟法第二百四十七條前段定有明文。次按民事訴訟法第
        二百四十七條之確認之訴，除確認法律關係成立或不成立之外，並須有即受
        確認判決之法律上利益者，始得提起。所謂「法律關係」，即權利義務關係
        ，又父母子女關係存在，產生繼承、監護、扶養、保護、教養等一切親權權
        利義務，身分雖係法律關係發生之原因，惟身分關係所產生之法律關係亦同
        時存在，再所謂「確認判決之法律上利益」，係指因法律關係存否不明確，
        致一方在私法上之地位有受侵害之危險，而此項危險得以對於另一方之確認
        判決除去之而言。復按親子關係之存否，非但於當事人間之精神上有絕對利
        益存在，並因而衍生繼承及扶養等法律效果，是親子關係之存否，對父母子
        女而言自有即受確認判決之法律上利益，是就親子身分關係，得提起確認親
        子關係存在或不存在之訴（最高法院二十三年上字第三九七三號判例及六十
        二年度第三次民庭庭推總會決議可參）。查本件兩造間之親子關係存否，乃
        影響兩造間之繼承、監護、扶養、保護、教養等一切權利義務，為使身分關
        係明確，自有即受確認判決之法律上利益，原告提起本件確認之訴，即屬適
        法。
  （二）查原告主張其與被告丙○○於九十一年一月一日結婚，嗣被告丙○○於同年
        二月二十二日產下被告乙○○，並登記為原告之子，嗣原告於同年八月十三
        日委託財團法人天主教聖馬爾定醫院就原告與被告乙○○間是否有親子血緣
        關係進行鑑定，鑑定結果卻為原告與被告乙○○間不存在血緣關係之事實，
        業據原告提出戶籍謄本一件、財團法人天主教聖馬爾定醫院親子血緣關係Ｄ
        ＮＡ驗證報告書影本一件為證，且為被告所不爭執，是原告主張之事實堪信
        為真實。
  （三）綜上所述，原告與被告乙○○間並無具有親子血緣關係存在，僅因被告乙○
        ○出生時，原告與被告丙○○為夫妻關係，而誤將被告乙○○登記為原告之
        親生子，實有更正戶籍上親子關係記載之必要，且此種身分關係不明確之不
        安狀態，得以提起本件確認之訴除去，從而，原告據以訴請確認被告乙○○
        非被告丙○○自原告受胎所生之子，為有理由，應予准許。
四、據上論結，本件原告之訴為有理由，依民事訴訟法第七十八條、第八十五條第一
    項前段，判決如主文。
中　　　華　　　民　　　國　　九十一　　年　　 十二　 　月　 　十八　 　日
    　　　　　　　　　　　　　　　臺灣臺南地方法院家事法庭
~B法　　　官　葉惠玲
右為正本係照原本作成
如對本判決上訴，須於判決送達後廿日內向本院提出上訴狀
中　　　華　　　民　　　國　　九十一　　年　　 十二　 　月　 　十八　 　日
~B法院書記官　魏安里
